【裁判字號】    92,上易,2174
【裁判日期】    920912
【裁判案由】    竊盜
【裁判全文】
臺灣高等法院刑事判決                          九十二年度上易字第二一七四號
    上  訴  人  乙○○
    即  被  告
右上訴人因竊盜案件，不服臺灣板橋地方法院九十二年度易字第八三九號，中華民國
九十二年五月九日第一審判決（起訴案號：臺灣板橋地方法院檢察署九十二年度偵緝
字第一五六號），提起上訴，本院判決如左：
    主  文
上訴駁回。
    事  實
一、乙○○前於民國（下同）八十五年間因違反懲治盜匪條例案件，經被判處有期徒
    刑三年十月確定在案，於八十九年四月十八日因縮短刑期假釋出監，並於九十年
    十二月二十日縮刑期滿執行完畢。詎猶不知悔改，意圖為自己不法之所有，於九
    十一年六月十五日上午六時許，在臺北縣三峽鎮○○路六十九巷十九號前，竊取
    甲○○所有停放於該處之車牌號碼ＱＰＤ─三一五號輕型機車，得手後供已騎用
    。嗣於同年七月（起訴書誤載為同月）十一日晚上八時許，騎乘上揭機車行經臺
    北縣三峽鎮○○路一一四號前，為執行肅竊勤務之員警周清文當場查獲，乙○○
    拿出
    時，逃離現場，而上開機車（已發還被害人甲○○）及
    九十二年一月六日上午八時許，始經警在臺北縣樹林市○○街八十四號坤甚企業
    股份有限公司內緝獲乙○○到案。
二、案經臺北縣政府警察局板橋分局報請臺灣板橋地方法院檢察署檢察官偵查起訴。
    理  由
一、訊據上訴人即被告乙○○矢口否認有竊取右揭機車之犯行，辯稱：九十一年七月
    十一日晚上八時許，伊人在臺北縣三峽鎮某私人托運行上班，並未騎乘上開機車
    行經同鎮○○路一一四號前遭警查獲，而遭警扣案之
    仁」辦理行動電話，而被「林柏仁」遺失，伊並於九十一年六月三日申請補發，
    遭警查獲騎乘該機車者另有其人云云。經查：被害人甲○○所有車牌號碼ＱＰＤ
    －三一五號輕型機車經於右揭時地遭人行竊之事實，業據被害人甲○○於警訊時
    指述綦詳在卷（見九十一年度偵字第二二０三八號偵查卷第三頁），並有被害人
    甲○○出具之臺北縣警察局贓物認領保管及車輛竊盜、車牌失竊資料個別查詢報
    表─查詢車輛認可資料各乙紙附卷可憑（見同上偵查卷第十二頁、第十四頁），
    而經警於上揭時地攔檢騎乘被害人甲○○失竊機車者，經該機車騎士提出「乙○
    ○」名義之國民
    一，並發現該機車係失竊之機車，旋即向派出所查詢該機車是否尋獲時，該騎士
    留下國民
    審法院調查時證述在卷（見同上偵查卷第四頁、第五頁、第二一頁背面及原審卷
    九十二年四月二日訊問筆錄），而證人周清文除證稱該騎乘被害人甲○○失竊機
    車之騎士與其所提出之國民
    庭指認被告之身高及身材與當天騎乘上開機車之人相同（參見原審卷第二五頁）
    ，而依被告於本院審理時供稱伊身高一百七十八公分、體重約一百一十公斤等語
    （見本院卷九十二年八月二十八日判筆錄），以此身材自必令證人周清文印象深
    刻，而無誤認之虞﹔至被告雖辯稱扣案之國民
    動電話，隔半個月後「林柏仁」跟伊說遺失了，伊就於九十一年六月三日向戶政
    機關申請補發云云，惟經原審法院依被告提供所稱「林伯仁」者所留之0000
    000000號聯絡電話，向台灣大哥大股份有限公司查詢該行動電話係何人所
    申請，經該公司函覆該電話用戶為陳玉芳，並非「林伯仁」，此有台灣大哥大股
    份有限公司九十二年三月二十八日法警字第０九二一三一八一號函檢附該000
    0000000行動電話基本查詢資料乙份在卷可稽（見原審卷第三四頁、第三
    五頁），茲若依被告所述其將屬個人身分重要證明文件交予「林柏仁」者，何其
    竟未能提出該「林柏仁」之確實住居所以供傳訊調查，且若依被告於本院審理時
    供稱伊於九十一年六月底七月初時將扣案之
    如何於接獲「林柏仁」告知而於「九十一年六月三日」申請補發，況經原審法院
    向臺北縣三峽戶政事務所查詢被告是否曾於九十一年六月三日申請補發
    依該所函覆提供之國民
    ，此有該所九十二年四月十一日北縣峽戶字第０九二０００一五一八號函在卷足
    憑，且依該國民
    十年十二月二十八日申請補發，而迄至九十二年四月二日間並無何申請補發紀錄
    ，是被告是否曾將其所有
    柏仁」其人，均有可疑，扣案之國民
    者，而被告若非竊取被害人甲○○機車供己騎用，何以於員警周清文發覺其騎乘
    之機車係他人失竊之機車時，竟即趁機逃離。至被告雖另辯稱九十一年七月十一
    日晚上八時許，伊人在臺北縣三峽鎮某私人托運行上班云云，惟並無法提出任何
    事證以資證明，其所述是否屬實，亦有可疑。綜上所述，被告所辯各節，要係圖
    卸刑責之詞，殊無足採，事證明確，被告犯行洵堪認定。
二、核被告所為，係犯刑法第三百二十條第一項之竊盜罪。而查被告有事實欄所載前
    科判決及執行情形，有本院被告全國前案紀錄表乙份在卷足稽，其受有期徒執行
    完畢後，五年以內再犯本件有期徒刑以上刑之罪，為累犯，應依刑法第四十七條
    規定加重其刑。原審以被告上述犯行事證明確，援引刑法第三百二十條第一項、
    第四十七條、第四十一條第一項前段、罰金罰緩提高標準條例第一條前段及第二
    條之規定，並審酌被告之素行，犯罪之動機、目的、手段，所竊機車之價值，因
    而對被害人所致生之損害及犯罪後態度等一切情狀，量處有期徒刑五月，並諭知
    易科罰金之折算標準，經核認事用法，並無違誤，被告上訴意旨猶執陳詞否認有
    本件竊盜犯行，指摘原審判決不當，尚難認有理由，應予駁回。
據上論斷，應依刑事訴訟法第三百六十八條，判決如主文。
本案經檢察官施慶堂到庭執行職務。
中      華      民      國    九十二    年      九      月     十二     日
                              臺灣高等法院刑事第三庭
                                  審判長法  官  張  連  財
                                        法  官  林  明  俊
                                        法  官  張  傳  栗
右正本證明與原本無異。
不得上訴。
                                        書記官  秦  慧  榮
中      華      民      國    九十二    年      九      月      十五    日
附錄：本案論罪科刑法條全文
中華民國刑法第三百二十條第一項
意圖為自己或第三人不法之所有，而竊取他人之動產者，為竊盜罪，處五年以下有期
徒刑、拘役或五百元以下罰金。


司法院資訊處製作；財團法人民間司法改革基金會備份。
